臺灣臺中地方法院刑事判決　　　　　　　99年度訴字第3495號
公　訴　人　臺灣臺中地方法院檢察署檢察官
被　　　告　賴建全
選任辯護人　梁宵良律師
　　　　　　楊俊彥律師
被　　　告　商瑋鈞
上列被告等因妨害風化案件，經檢察官提起公訴（99年度偵字第
11569號），並聲請認罪協商，本院進行認罪協商程序後，判決
如下：
    主      文
賴建全共同犯圖利容留猥褻罪，處有期徒刑肆月，如易科罰金，
以新臺幣壹仟元折算壹日。緩刑貳年。扣案之顧客傳票壹張沒收
。
商瑋鈞共同犯圖利容留猥褻罪，處有期徒刑月，如易科罰金，
以新臺幣壹仟元折算壹日。緩刑貳年。扣案之顧客傳票壹張沒收
。
    事實及理由
一、犯罪事實：
    賴建全、商瑋鈞及真實姓名年籍不詳綽號「小雨」之成年女
    子，基於意圖使女子與他人為猥褻之行為，而容留以營利之
    犯意聯絡及行為分擔。由賴建全擔任址設臺中市○區○○路
    3段89號「迪士尼SPA美容會館」之現場及實際負責人，並僱
    用商瑋鈞、「小雨」從事該美容會館之櫃臺人員兼美容師，
    負責帶領客人進入包廂及收取費用，且僱用成年女子陳怡如
    擔任應召小姐，從事替不特定男客撫摸生殖器直至男客射精
    為止之猥褻行為(俗稱「半套」性交易)。其等經營方式為半
    套性交易每50分鐘為一節，收費新臺幣(下同)900元，並加
    計清潔費100元，由店家與應召小姐以五比五或六比四之比
    例分帳，而以此方式營利。嗣於民國99年4月27日20時46分
    許，適有男客楊復硯前往上開美容會館消費，先由「小雨」
    帶領楊復硯至店內305號包廂後，並由陳怡如對楊復硯從事
    共2 節之半套性交易之猥褻行為，費用共計2000元。嗣於同
    日22 時10分許，為警在上開美容會館當場查獲陳怡如、楊
    復硯、賴建全及商瑋鈞等人，並扣得賴建全所有供為本件犯
    行所用之顧客傳票1張，因而查知上情。
二、認定犯罪事實所憑之證據名稱：
(一)被告賴建全及商瑋鈞於本院審理中之自白。
(二)證人楊復硯於偵查中之證述。
(三)臺中市警察局第二分局扣押筆錄、臺中市警察局第二分局立
    人派出所臨檢紀錄表、臺中市警察局勤務指揮中心受理各類
    案件記錄單、臺中市政府99年3月25日府經商字第099060159
    0號函、臺中市警察局第二分局99年12月10日中分二警偵字
    第0990044534號函及檢送之員職職務報告、現場圖各1份，
    以及查獲現場照片8張。
(四)扣案之顧客傳票1張。 
三、本件被告賴建全及商瑋鈞所犯之罪，均非死刑、無期徒刑、
    最輕本刑為3年以上有期徒刑之罪，或高等法院管轄第一審
    之案件，被告2人於本院審理程序中，就前揭被訴事實均為
    有罪之陳述，經檢察官聲請改依協商程序而為判決，本院認
    被告2人就前揭犯罪事實於本院審理中均坦承不諱，並均與
    檢察官於審判外達成協商之合意，被告賴建全所達成之合意
    內容為:被告賴建全願受有期徒刑4月之宣告，如易科罰金，
    以1000元折算1日，緩刑2年，並願於100年4月7日前捐款10
    萬元予臺中市政府教育局。被告商瑋鈞所達成之合意內容為
    :被告商瑋鈞願受有期徒刑3月之宣告，如易科罰金，以1000
    元折算1日，緩刑2年，並願於100年4月7日前捐款6萬元予臺
    中市政府教育局。而上開協商合意均無刑事訴訟法第455條
    之4第1項所列情形，適宜為認罪協商程序，本院爰不經言詞
    辯論，於協商合意範圍內為協商判決。
四、附記事項:
(一)按共同正犯因相互間利用他人之行為，以遂行其犯意之實現
    ，本於責任共同之原則，有關沒收部分，對於共犯間供犯罪
    所用之物，自均應為沒收之諭知（最高法院91年度台上字第
    5583號判決參照）。扣案之顧客傳票1張，為被告賴建全所
    有，且為供本件犯罪所用之物，業據被告賴建全供承明確，
    應依刑法第38條第1項第2款規定，於被告賴建全、商瑋鈞所
    犯罪刑項下宣告沒收。
(二)被告賴建全及商瑋鈞於100年3月10日與檢察官達成協商時，
    尚合意願於宣判前分別捐款10萬元、6萬元至臺中市政府教
    育局。被告2人均於100年3月25日，各將上開款項匯入臺中
    市政府教育局帳戶，有郵政跨行匯款申請書2份在卷可稽。
    爰依刑事訴訟法第455之4第3項規定，記載於協商判決書，
    併此說明。
五、適用法條：刑事訴訟法第455條之2第1項、第455之4第2項、
    第455條之8、第454條第1項，刑法第28條、第231條第1項、
    第41條第1項前段、第74條第1項第1款、第38條第1項第2款
    ，刑法施行法第1條之1第1項、第2項但書。
六、本協商判決原則上不得上訴。但有刑事訴訟法第455條之4第
    1項第1款：於本訊問程序終結前，被告撤銷協商合意或檢察
    官撤回協商聲請者；第2款「被告協商之意思非出於自由意
    志者」；第4款「被告所犯之罪非第455條之2第1項所定得以
    協商判決者」；第6款「被告有其他較重之裁判上一罪之犯
    罪事實者」；第7款「法院認應諭知免刑或免訴、不受理者
    」情形之一，或協商判決違反同條第2項：法院應於協商合
    意範圍內為判決；法院為協商判決所科之刑，以宣告緩刑或
    2年以下有期徒刑、拘役或罰金為限等規定者（以上均簡稱
    但書情形）外，不在此限（即有但書情形，依法仍得上訴）
    。
七、本件如有上述但書得上訴之情形，且不服本判決時，得自收
    受判決送達之日起10日內，向本院提出上訴狀（須附繕本）
    ，上訴於第二審法院。
本案經檢察官王淑月到庭執行職務。        
中    華    民    國   100    年    4     月    7     日
                  刑事第五庭  審判長法  官  王邁揚
                                    法  官  賴秀雯
                                    法  官  林慧欣
以上正本證明與原本無異。
                                    書記官  鄭淑英
中    華    民    國   100    年    4     月    7     日

附錄論罪科刑法條：
中華民國刑法第231 條
意圖使男女與他人為性交或猥褻之行為，而引誘、容留或媒介以
營利者，處5 年以下有期徒刑，得併科10萬元以下罰金。以詐術
犯之者，亦同。
公務員包庇他人犯前項之罪者，依前項之規定加重其刑至二分之
一。